【裁判字號】    97,訴,3326
【裁判日期】    971212
【裁判案由】    藥事法
【裁判全文】
臺灣板橋地方法院刑事判決              97年度訴字第3326號
公  訴  人  臺灣板橋地方法院檢察署檢察官
被      告  甲○○
                  （另案於臺灣屏東監獄執行，現另案寄押於
                    臺灣士林看守所）
上列被告因違反毒品危害防制條例案件，經檢察官提起公訴（97
年度偵字第10830 號），被告於準備程序認罪，本院以簡式審判
程序判決如下：
    主  文
甲○○犯藥事法第八十三條第一項之轉讓禁藥罪，累犯，處有期
徒刑肆月；又犯藥事法第八十三條第一項之轉讓禁藥罪，累犯，
處有期徒刑肆月。應執行有期徒刑陸月。
    事實及理由
一、按除被告所犯為死刑、無期徒刑、最輕本刑為三年以上有期
    徒刑之罪或高等法院管轄第一審案件者外，於第一次審判期
    日前之準備程序進行中，被告先就被訴事實為有罪之陳述時
    ，審判長得告知被告簡式審判程序之旨，並聽取當事人、代
    理人、辯護人及輔佐人之意見後，裁定進行簡式審判程序，
    刑事訴訟法第273 條之1 第1 項定有明文。經核本件被告甲
    ○○所犯係死刑、無期徒刑、最輕本刑為三年以上有期徒刑
    以外之罪，其於準備程序中就被訴事實為有罪之陳述，經法
    官告知簡式審判程序之旨，並聽取公訴人、被告之意見後，
    本院爰依首揭規定，合議裁定由受命法官獨任進行簡式審判
    程序，合先敘明。
二、本件犯罪事實：
    甲○○前曾於民國83、84年間因犯麻醉藥品管理條例、肅清
    煙毒條例、藥事法等案件，分別經臺灣高等法院以83年度上
    訴字第5888號、本院以83年度訴字第1684號、83年度訴字
    2490號等判決，各判處有期徒刑十月、五年六月、三年二月
    、三月確定，並經更定應執行刑為九年二月，執行後曾於88
    年4 月26日假釋出監，復經撤銷假釋，應執行殘刑三年六月
    二十六日；其又曾於90年間因犯持有毒品案件，經本院以89
    年度訴字第1087號判決判處有期徒刑六月確定，經與上開殘
    刑接續執行後，於94年12月16日縮刑期滿執行完畢。詎其猶
    不知悔改，於上開有期徒刑執行完畢後五年內，明知毒品安
    非他命，係毒品危害防制條例規定之第二級毒品，亦係經中
    央衛生主管機關依藥事法規定，明令公告禁止使用之禁藥，
    不得轉讓，竟仍於96年9 月間，在其向陳江借住之臺北縣三
    重市○○路○ 段72號2 樓住處，無償轉讓第二級毒品之禁藥
    安非他命2 次（各次吸食之數量，顯未逾淨重10公克以上）
    予陳江施用（陳江因前於96年4 月21日犯施用毒品案件，經
    檢察官聲請本院裁定送觀察、勒戒後，於97年1 月15日始執
    行觀察、勒戒，執行後認有繼續施用毒品傾向，復經檢察官
    聲請本院裁定送強制戒治，至97年11月17日執行完畢釋放）
    。嗣因其涉犯販賣毒品案件（此部分經檢察官偵查後，認罪
    嫌不足，另以97年度偵字第10830 號不起訴處分在案），經
    警於97年2 月14日循線調查詢問當時在執行觀察、勒戒之陳
    江，因而查悉上情。案經臺北市政府警察局中山分局移送臺
    灣臺北地方法院檢察署檢察官呈請臺灣高等法院檢察署檢察
    長核轉臺灣板橋地方法院檢察署檢察官偵查起訴。
三、本件證據：
    被告於偵查、審理時之自白、證人陳江於警詢之證述。
四、按毒品安非他命係毒品危害防制條例第2 條第2 項第2 款所
    規定之第二級毒品，且係經中央衛生主管機關依藥事法規定
    ，明令公告禁止使用之禁藥（參見行政院衛生署75年7 月11
    日衛署藥字第597627號函）；又按轉讓禁藥之毒品安非他命
    行為，毒品危害防制條例第8 條第2 項及藥事法第83條第1
    項均設有處罰規定，為法規競合，應依一般法理擇一適用，
    衡諸上開毒品危害防制條例之規定與藥事法之規定，其間雖
    有特別法及普通法之法規競合關係，惟依上開二法規定之法
    定刑比較之，轉讓第二級毒品之數量如未達行政院訂定之加
    重其刑之數量標準即淨重10公克以上者（參見行政院93 年1
    月7 日院臺法字第0930080551號令），上開毒品危害防制條
    例規定之法定刑顯輕於上開藥事法規定之法定刑，如逕依特
    別法優於普通法之原則論以上開毒品危害防制條例規定之罪
    ，則量刑上恐有失衡之虞，是於此未達加重其刑標準之情形
    ，應依重法優於輕法之原則，論以適用上開藥事法規定之罪
    處斷，較符法理。故核被告上開所為，其所犯轉讓毒品安非
    他命予陳江之二次行為，均係犯藥事法第83條第1 項之轉讓
    禁藥罪。又其轉讓毒品安非他命之前持有之低度行為，應為
    其後轉讓之高度行為所吸收，不另論罪。再被告上開轉讓禁
    藥先後二次犯行，犯罪時間不同，應係基於各別之犯意為之
    ，應予分論併罰。另其各次行為轉讓毒品之數量，僅係供陳
    江一人施用，衡諸常情應未達行政院訂定發布之加重其刑數
    量標準（即第二級毒品淨重10公克以上），顯無依法加重其
    刑之情，附此敘明。又被告前曾於83、84年間因犯麻醉藥品
    管理條例、肅清煙毒條例、藥事法等案件，分別經臺灣高等
    法院以83年度上訴字第5888號、本院以83年度訴字第1684號
    、83年度訴字2490號等判決，各判處有期徒刑十月、五年六
    月、三年二月、三月確定，並經更定應執行刑為九年二月，
    執行後曾於88 年4月26日假釋出監，復經撤銷假釋，應執行
    殘刑三年六月二十六日；其又曾於90年間因犯持有毒品案件
    ，經本院以89 年 度訴字第1087號判決判處有期徒刑六月確
    定，經與上開殘刑接續執行後，於94年12月16日縮刑期滿執
    行完畢，有臺灣高等法院被告前案紀錄表在卷可稽，被告前
    受有期徒刑執行完畢後，於五年以內故意再犯本件有期徒刑
    以上之二罪，均為累犯，應依刑法第47條第1 項規定，各加
    重其刑。爰審酌被告各次犯罪之動機、目的、轉讓毒品情節
    、數量、所生危害及其犯後之態度等一切情狀，各量處如主
    文所示之刑，並定其應執行之刑。
五、依刑事訴訟法第273 條之1 第1 項、299 條第1 項前段、第
    310 條之2 、第454 條，藥事法第83條第1 項，刑法第11條
    前段、第47條第1項、第51條第5 款，判決如主文。
六、如不服本判決，得自收受送達之日起10日內向本院提出上訴
    狀（須附繕本）。
本案經檢察官張慶林到庭執行職務
中    華    民    國    97    年    12    月    12    日
                    刑事第十一庭  法  官  彭  全  曄
以上正本證明與原本無異。
如不服本判決應於收受送達後十日內向本院提出上訴書狀，並應
敘述具體理由；其未敘述上訴理由者，應於上訴期間屆滿後二十
日內向本院補提理由書（均須按他造當事人之人數附繕本）「切
勿逕送上級法院」。
                                  書記官  林  怡  秀
中    華    民    國    97    年    12    月    12    日
附錄本案論罪科刑法條全文：
藥事法第83條
明知為偽藥或禁藥，而販賣、供應、調劑、運送、寄藏、牙保、
轉讓或意圖販賣而陳列者，處7年以下有期徒刑，得併科新臺幣5
百萬元以下罰金。
犯前項之罪，因而致人於死者，處7年以上有期徒刑，致重傷者
，處3年以上12年以下有期徒刑。
因過失犯第1項之罪者，處2年以下有期徒刑、拘役或科新臺幣30
萬元以下罰金。
第 1 項之未遂犯罰之。


司法院資訊處製作；財團法人民間司法改革基金會備份。
